臺灣臺東地方法院刑事判決　　　　　　　　　　　　　九十一年度易字第一七二號
　　公　訴　人　臺灣臺東地方法院檢察署檢察官
　　被　　　告　甲○○
右列被告因違反毒品危害防制條例案件，經檢察官提起公訴（九十一年度毒偵字第九
三號），本院判決如左：
    主  文
甲○○連續施用第二級毒品，累犯，處有期徒刑柒月。
    事  實
一、甲○○前因違反麻醉藥品管理條例及藥事法案件，經本院於民國（下同）八十六
    年十月十四日以八十六年度訴字第二七六號刑事判決判處違反麻醉藥品管理條例
    部分有期徒刑四月、違反藥事法部分有期徒刑五月，應執行有期徒刑八月，緩刑
    五年，於八十六年十一月十日判決確定；復因違反毒品危害防制條例案件，經本
    院於八十八年二月十一日以八十八年度易字第三七號刑事判決判處有期徒刑六月
    ，於八十八年三月十一日判決確定；經本院以八十八年度撤緩字第六號裁定撤銷
    前開緩刑之宣告後，上二案接續執行，於八十八年十二月八日入監執行，八十九
    年十二月十六日因縮短刑期假釋出監交付保護管束，於九十年一月二十日保護管
    束期滿執行完畢。猶不知悔改，雖其前因施用第二級毒品安非他命案件，經觀察
    、勒戒後，認無繼續施用毒品之傾向，由臺灣臺東地方法院檢察署檢察官於八十
    七年六月三十日以八十七年度偵字第一四五六號為不起訴之處分確定後，復因施
    用第二級毒品安非他命案件，經觀察、勒戒後，認有繼續施用毒品之傾向，先裁
    定送執行強制戒治處分，並由臺灣臺東地方法院檢察署檢察官於八十七年十二月
    二十三日，以八十七年度偵字第一八六六號起訴書提起公訴，經本院於八十八年
    二月十一日以八十八年度易字第三七號刑事判決判處有期徒刑六月，並於同年三
    月十一日判決確定，竟仍基於概括之犯意，自九十年四月底某日上午七、八時許
    起，至同年五月七日下午六時許止，分別在臺東縣臺東市○○街四十八號住處及
    同市海濱公園之公共廁所內，連續施用第二級毒品安非他命多次；嗣甲○○因逃
    亡案件經國防部東部地方軍事法院於九十年五月九日裁定羈押於國防部東部地方
    軍事法院檢察署看守所後，經該看守所於同日實施例行性尿液篩檢送驗後循線查
    悉上情。
二、案經國防部東部地方軍事法院檢察署函送臺灣花蓮地方法院檢察署呈請臺灣高等
    法院檢察署檢察長令轉臺灣臺北地方法院檢察署偵辦後，再由臺灣臺北地方法院
    檢察署呈請臺灣高等法院檢察署檢察長核轉臺灣臺東地方法院檢察署檢察官偵查
    起訴。
    理  由
一、按犯罪在任職服役中，發覺在離職離役後者，由法院審判；又常備兵現役在營期
    間，經羈押者，停服現役，軍事審判法第五條第二項、兵役法第二十條第一項第
    三款分別定有明文。查被告甲○○因逃亡案件經國防部東部地方軍事法院於九十
    年五月九日裁定羈押於國防部東部地方軍事法院檢察署看守所，有該軍事法院九
    十年度審押字第○二一號押票影本一份附卷足憑，依前揭兵役法第二十條第一項
    第三款之規定，被告於經裁定羈押時，即停服現役，並喪失現役軍人之身分，而
    於送入看守所執行羈押後，其施用第二級毒品安非他命之犯行，始經看守所人員
    實施例行性尿液篩檢時查悉，此亦經被告供明在卷，是其犯罪發覺時已不具備現
    役軍人之身分，依前開軍事審判法第五條第二項之規定，本件軍事法院並無審判
    權，應由普通法院審判，合先敘明。
二、右開時、地施用第二級毒品安非他命多次之事實，業經被告甲○○於本院審理時
    坦白承認，且被告於上開軍事看守所所採取之尿液，經送往國軍花蓮總醫院初驗
    及三軍總醫院複驗結果，均呈安非他命及甲基安非他命陽性反應，此有國軍花蓮
    總醫院九十年六月十八日（九十）濟德（四）字第一七三四號函、三軍總醫院臨
    床病理科毒藥物組濫用藥物尿液檢驗報告各一份在卷可稽。又被告前因施用第二
    級毒品安非他命案件，經觀察勒戒後，認無繼續施用毒品之傾向，經檢察官為不
    起訴處分確定後，復因施用第二級毒品安非他命案件，經觀察、勒戒後，認有繼
    續施用毒品之傾向，先送強制戒治，並由臺灣臺東地方法院檢察署檢察官提起公
    訴，經本院判處有期徒刑六月確定，有臺灣臺東地方法院檢察署八十七年度偵字
    第一四五六號不起訴處分書、八十七年度偵字第一八六六號起訴書及本院八十八
    年度易字第三七號刑事判決書在卷足憑，本件事證明確，被告三犯施用第二級毒
    品安非他命之犯行堪予認定，應依法論科。
三、按施用第一、二級毒品者，經觀察、勒戒後，無繼續施用毒品傾向者，應為不起
    訴之處分，經為不起訴處分後，五年內再犯第十條之罪，經觀察、勒戒後，認有
    繼續施用毒品之傾向或三犯以上者，除應聲請法院裁定先令入戒治處所施以強制
    戒治外，並應提起公訴，毒品危害防制條例第二十條第二項、第三項定有明文。
    核被告所為，係犯毒品危害防制條例第十條第二項之罪。被告施用第二級毒品前
    後持有毒品之低度行為，為施用之高度行為所吸收，不另論罪。又被告先後多次
    施用毒品行為，時間緊接、犯罪構成要件相同，顯係基於概括犯意反覆為之，應
    依連續犯之規定以一罪論處，並加重其刑。查被告前曾因違反麻醉藥品管理條例
    及藥事法案件，經本院於八十六年十月十四日以八十六年度訴字第二七六號刑事
    判決判處違反麻醉藥品管理條例部分有期徒刑四月、違反藥事法部分有期徒刑五
    月，應執行有期徒刑八月，緩刑五年，於八十六年十一月十日判決確定；復因違
    反毒品危害防制條例案件，經本院於八十八年二月十一日以八十八年度易字第三
    七號刑事判決判處有期徒刑六月，於八十八年三月十一日判決確定；經本院以八
    十八年度撤緩字第六號裁定撤銷前開緩刑之宣告後，上二案接續執行，於八十九
    年十二月十六日因縮短刑期假釋出監交付保護管束，並於九十年一月二十日保護
    管束期滿執行完畢，此有臺灣高等法院被告全國前案紀錄表、臺灣臺東地方法院
    檢察署刑案資料查註紀錄表各一件在卷可按，其於五年內再犯本案之罪，係屬累
    犯，應依刑法第四十七條之規定遞加重其刑。爰審酌被告有多次施用毒品之犯罪
    前科紀錄，且已二度至勒戒處所執行觀察、勒戒，並施以強制戒治，仍再度違反
    禁令施用毒品，顯見其戒除毒癮意志不堅，及其犯罪對身體健康所生之危害、施
    用毒品之次數，犯後坦承犯行，態度良好等一切情狀，量處如主文所示之刑。
據上論斷，應依刑事訴訟法第二百九十九條第一項前段，毒品危害防制條例第十條第
二項、刑法第十一條前段、第五十六條、第四十七條，判決如主文。
本案經檢察官廖偉志到庭執行職務。
中      華      民      國    九十一    年      九      月     三十     日
                                  臺灣臺東地方法院刑事庭
                                      法  官  陳弘能
右正本證明與原本無異。
如不服本判決，應於判決送達後十日內向本院提出上訴狀。（須附繕本）
「切勿逕送上級法院」
                                      書記官  賴淑芬
中      華      民      國      九十一      年   十     月      一      日
附記：
毒品危害防制條例第十條第二項
施用第二級毒品者，處三年以下有期徒刑。
